臺灣高等法院刑事判決　　　　　　　　94年度上訴字第1261號
上　訴　人　臺灣士林地方法院檢察署檢察官
被　　　告　甲○○
上列上訴人因毒品危害防制條例案件，不服臺灣士林地方法院
94年度訴字第120號，中華民國94年3月25日第一審判決（起訴
案號：臺灣士林地方法院檢察署94年度毒偵緝字第19號），提起
上訴，本院判決如下：
    主  文
原判決撤銷。
甲○○連續施用第一級毒品，處有期徒刑壹年，扣案之第一級毒
品海洛因參包（驗餘純質淨重貳點捌陸公克）沒收銷燬之，注射
針筒壹支沒收；又連續施用第二級毒品，處有期徒刑陸月。應執
行有期徒刑壹年肆月，扣案之第一級毒品海洛因參包（驗餘純質
淨重貳點捌陸公克）沒收銷燬之，注射針筒壹支沒收。
    事  實
一、甲○○曾因施用第二級毒品安非他命案件，經裁定送觀察、
    勒戒後，認有繼續施用毒品之傾向，復裁定送強制戒治，嗣
    經裁定停止戒治，所餘戒治期間付保護管束，又因違反保護
    管束情節重大，經裁定撤銷停止戒治，於民國89年3月27日
    強制戒治期滿釋放，由臺灣臺北地方法院檢察署檢察官於89
    年4月14日，以89年度戒毒偵字第127號不起訴處分確定。詎
    甲○○仍不知悔改，復基於施用第一級毒品海洛因之概括犯
    意，自91年12月間某日起至93年2月8日之某時止，在臺北縣
    汐止市○○路○段200號公司廁所內，以針筒注射方式，約2
    天施用1次，94年1月6日上午10時許，在台北市南港區○○
    ○路○段584號4樓住處，及自94年3月間起至94年5月4日晚間
    11 時許，在台北市南港公園廁所或在台北市○○區○○路
    一段一四八號前乘坐車號Ｇ2-0471號自用小客車上，連續施
    用第一級毒品海洛因多次，另基於施用第二級毒品安非他命
    之概括犯意，於93年2月5日或6日某時，在台北地區，及於
    94年1 月7日為警採尿回溯4日內某時，在台北地區，以將安
    非他命放在玻璃球內，再以火燒烤產生煙霧吸入體內方式，
    連續施用第2級毒品安非他命2次，嗣於93年2月9日晚間9時
    30分許，在臺北縣汐止市○○路○段200號為警查獲，並扣得
    第一級毒品海洛因3包（驗餘純質淨重2.86公克）及注射針
    筒1支，且為警所採集之尿液經送驗後，呈嗎啡及安非他命
    之陽性反應，及經警於94年5月4日晚間11時20分許，在台北
    市○○區○○路一段一四八號前乘坐車號Ｇ2-0471號自用小
    客車內查獲，始查悉上情。
二、案經臺北市政府警察局大安分局報告臺灣士林地方法院檢察
    署檢察官偵查起訴及該署以94年度毒偵字第564號、臺灣臺
    北地方法院檢察署以94年度毒偵字1285號移請併辦。
    理  由
一、被告甲○○對於上揭施用第一級毒品海洛因及第二級毒品安
    非他命之事實於警訊、偵查、原審中坦承不諱，並有扣案之
    海洛因3包（驗餘純質淨重2.86公克）、注射針筒可資佐證
    。且被告為警所採集之尿液，經送臺灣尖端先進生技醫藥股
    份有限公司濫用藥物檢驗中心以氣相層析質譜儀分析法檢驗
    結果，呈嗎啡及安非他命之陽性反應，有上開檢驗中心93年
    2月24日、94年1月28日濫用藥物檢驗報告、毒品初步鑑驗報
    告單附卷可稽，此外，上開扣案之白粉3包，經法務部調查
    局以化學呈色法、氣相層析質譜儀分析法檢驗結果，含有海
    洛因成分（驗餘純質淨重2.86公克），亦有該局93年3月11
    日調科壹字第040003449號鑑定通知書1紙在卷可查，堪認被
    告之自白與事實相符，足以採信。又被告甲○○曾因施用毒
    品案件，經裁定送觀察、勒戒後，認有繼續施用毒品之傾向
    ，復裁定送強制戒治，嗣經裁定停止戒治，所餘戒治期間付
    保護管束，又因違反保護管束情節重大，經裁定撤銷停止戒
    治，於民國89年3月27日強制戒治期滿釋放，由臺灣臺北地
    方法院檢察署檢察官於89年4月14日，以89年度戒毒偵字第
    127號不起訴處分確定，有電腦查詢上開不起訴處分書、被
    告全國前案紀錄表各1份在卷足參，是被告於前次強制戒治
    執行完畢釋放後，5年內再犯本件施用第一級、第二級毒品
    之罪，堪以認定。
二、核被告甲○○所為，係犯毒品危害防制條例第10條第1項、
    第2項之施用第一級、第二級毒品罪。被告因施用第一級毒
    品海洛因、第二級毒品安非他命而分別持有第一級毒品海洛
    因、第二級毒品安非他命，其持有之低度行為分別為施用之
    高度行為所吸收，均不另論罪。又其前揭先後多次各施用第
    一級毒品、第二級毒品安非他命之犯行，各時間緊接，各所
    犯構成要件相同之罪，顯係各基於概括犯意為之，均為連續
    犯，應各依刑法第56條之規定，各以1罪論，並各加重其刑
    。再被告所犯上開2罪，犯意各別，行為互殊，應分論併罰
    。
三、原審認被告所犯罪證明確，予以論罪科刑，固非無見，惟被
    告於94年1月6日上午10時許，在台北市南港區○○○路○段
    584 號4樓住處，及自94年3月間起至94年5月4日晚間11時許
    ，在台北市南港公園廁所或在台北市○○區○○路一段一四
    八號前乘坐車號Ｇ2-0471號自用小客車上，連續施用第一級
    毒品海洛因多次部分，及於94年1月7日為警採尿回溯4日內
    某時，在台北地區，施用第2級毒品安非他命部分，原審未
    及審酌，尚有未合，公訴人就此提起上訴，尚非無理由，自
    應由本院予以撤銷改判，爰審酌被告前經觀察、勒戒及強制
    戒治後仍未能杜絕毒品之誘惑，而再次施用第一級、第二級
    毒品，顯無戒絕毒品之毅力，並考量其施用毒品頻率、次數
    ，及犯罪後坦承犯行，態度尚稱良好等一切情狀，分別量處
    如主文所示之刑，扣案之海洛因3包（驗餘純質淨重2.86公
    克），係第1級毒品，故不問屬於犯人與否，應依毒品危害
    防制條例第18條第1項前段宣告沒收銷燬。另扣案之注射針
    筒1支係被告供施用海洛因所用之物，且屬被告所有，爰依
    刑法第38條第1項第2款規定併予宣告沒收，並定其應執行之
    刑。
四、被告經合法傳喚，無正當理由不到庭，爰不待其陳述逕行判
    決。
據上論斷，應依刑事訴訟法第371條、第369條第1項前段、第364
條、第299條第1項前段，毒品危害防制條例第10條第1項、第2項
、第18條第1項前段，刑法第11條前段、第56條、第38條第1項第
2款、第51條第5款判決如主文。
本案經檢察官劉靜婉到庭執行職務。
中　　華　　民　　國　　94　　年　　7 　　月　　19　　日
                  刑事第十庭  審判長法  官  陳正雄
                                    法  官  黃金富
                                    法  官  許宗和
以上正本證明與原本無異。
施用第一級毒品部分如不服本判決，應於收受送達後十日內向本
院提出上訴書狀，其未敘述上訴之理由者並得於提起上訴後十日
內向本院補提理由書（均須按他造當事人之人數附繕本）。
其餘部分不得上訴。
                                    書記官  沈秀容
中　　華　　民　　國　　94　　年　　7 　　月　　25　　日
附錄：本案論罪科刑法條全文
毒品危害防制條例第10條
施用第 1 級毒品者，處六月以上五年以下有期徒刑。
施用第 2 級毒品者，處三年以下有期徒刑。
